臺灣臺南地方法院民事裁定           100年度司財管字第26號
聲  請  人  張同心
上列聲請人聲請對被繼承人謝池、謝連續、謝文、謝沙、謝水杉
選任遺產管理人事件，本院裁定如下：
   主  文
選任林瑞成律師為被繼承人謝連續(男，明治十八年四月十一日
生，大正三年五月十二日死亡)之遺產管理人。
其餘聲請駁回。
聲請程序費用新臺幣壹仟元由被繼承人謝連續之遺產負擔。
    理  由
一、按繼承開始時，繼承人之有無不明者，由親屬會議於一個月
    內選定遺產管理人，並將繼承開始及選定遺產管理人之事由
    ，向法院報明；無親屬會議或親屬會議未於前條所定期限內
    選定遺產管理人者，利害關係人或檢察官，得聲請法院選任
    遺產管理人，並由法院依前項規定為公示催告；公示催告期
    限屆滿，無繼承人承認繼承時，其遺產於清償債權，並交付
    遺贈物後，如有剩餘，歸屬國庫，民法第1177條、第1178條
    第2項、第1185條分別定有明文。
二、本件聲請狀意旨略以：被繼承人謝連續(男，明治十八年四
    月十一日生，大正三年五月十二日死亡)與聲請人為坐落臺
    南市○○區○○段1945、1969地號土地之共有人，現被繼承
    人謝連續之繼承人有無不明，無法由親屬會議選任其遺產管
    理人，致聲請人之權利無法行使，故聲請人以利害關係人身
    分向法院聲請為被繼承人謝連續選任遺產管理人等語。
三、經查：聲請人主張之前開事實，業據提出被繼承人謝連續除
    戶謄本1件、土地謄本2份、繼承系統表1件、被繼承人法定
    繼承人除戶謄本1份為證，並經本院依職權函請台南市北區
    戶政事務所提供被繼承人謝連續第一至第四順位繼承人之戶
    籍謄本，亦僅查到已死亡之法定繼承人，是否有其他法定繼
    承人不明，有台南市北區戶政事務所100年5月12日南市北戶
    字第1000002590號函可供佐證，是聲請人之主張應足採信。
    又查被繼承人謝連續死亡後，其繼承人之有無不明，無法依
    民法第1177條之規定選定遺產管理人，而被繼承人謝連續與
    聲請人為坐落臺南市○○區○○段1945、1969地號土地之共
    有人，故聲請人以利害關係人之身分聲請選任被繼承人謝連
    續之遺產管理人，核與上開規定並無不合，應予准許。
四、再查，關於選任林瑞成律師為被繼承人謝連續之遺產管理人
    部份，本院以100年6月30日南院龍家歡100年度司財管字第
    26號函詢林瑞成律師擔任本件遺產管理人之意願，林瑞成律
    師於100年7月7日回覆本院願意擔任被繼承人謝連續之遺產
    管理人，有民事陳報狀1件在卷足徵。經本院審酌認林瑞成
    律師具有法律專業知識及能力，且與被繼承人謝連續所遺遺
    產間無利害關係，若由其擔任本事件之遺產管理人，定能秉
    持其專業倫理擔當此具公益性質之職務，並順利達成管理保
    存及清算遺產之任務。執此，本院認為由林瑞成律師擔任被
    繼承人謝連續之遺產管理人，應屬妥適，爰裁定如主文。
五、末查，被繼承人謝池、謝文、謝沙、謝水杉皆已亡故，此有
    卷附除戶謄本4件可稽，堪信為真實；惟查被繼承人謝池、
    謝文、謝沙、謝水杉之法定順序繼承人並未向本院聲明拋棄
    繼承，被繼承人謝池、謝文、謝沙、謝水杉之財產，應於被
    繼承人死亡時，由其等繼承，此有卷附除戶謄本、本院索引
    卡查詢證明表可佐；故本件被繼承人謝池、謝文、謝沙、謝
    水杉非有繼承人有無不明之情事，則本件聲請因被繼承人謝
    池、謝文、謝沙、謝水杉尚有繼承人得為繼承並管理被繼承
    人之財產，自與指定遺產管理人之規定不符，聲請人就被繼
    承人謝池、謝文、謝沙、謝水杉部分之聲請即屬無據，應予
    駁回。
六、依非訟事件法第157條、第24條第1項，裁定如主文。
中    華    民    國   100    年    7     月    18    日
                  家事法庭司法事務官  蔡明賢
以上正本係照原本作成。
如對本裁定抗告須於裁定送達後10日內向本院提出抗告狀，並繳
納抗告費新台幣1千元。
中    華    民    國   100    年    7     月    18    日
                              書記官  劉毓如